【裁判字號】    90,易,1290
【裁判日期】    900816
【裁判案由】    傷害等
【裁判全文】
臺灣臺南地方法院刑事判決                          九十年度易字第一二九號
    公  訴  人  臺灣台南地方法院檢察署檢察官
    被      告  丁○○
右列被告因傷害等案件，經檢察官提起公訴（九十年度偵字第三八六五號），本院判
決如左：
    主  文
丁○○傷害人之身體，處拘役肆拾日，如易科罰金，以參佰元折算壹日。
被訴侵入住宅罪部分免訴。
    事  實
一、丁○○屢因財產分配事宜，找其外祖父甲○○及表兄乙○○騷擾，並於民國八十
    九年九月二十二日與同年十一月四日恐嚇乙○○、甲○○，嗣丁○○與甲○○於
    同年十一月四日達成和解，約定丁○○未經甲○○之同意不得進入甲○○家，惟
    丁○○因該恐嚇案將於九十年三月二十七日開庭，竟基於無故侵入住宅之犯意，
    於同年三月二十六日下午五時四十分許，未經楊新財同意，無故侵入台南縣新市
    鄉大營村一一０號楊新財住宅，甲○○見狀與丁○○發生口角，丁○○即罵甲○○「偏心」，「有本事你過來」（甲○○高齡九十二歲，行動不便），同日下午
    六時十分許，住在隔壁之乙○○聞聲趕去查看制止，丁○○即至新市鄉大營村一
    一一號乙○○家門前，基於傷害之犯意，以拳頭毆打乙○○之左胸部一下，乙○○乃電話報警，警員丙○○於同日下午六時十五分趕至現場，丁○○旋接續上開
    傷害之犯意，於警員丙○○之勸止下，在甲○○之住宅前，又以拳頭毆打乙○○
    之左胸部一下，致乙○○受有左胸部鈍挫傷之傷害。
二、案經乙○○訴由台南縣警察局善化分局報告台灣台南地方法院檢察署檢察官偵查
    起訴。
    理  由
壹、有罪部分（傷害罪部分）：
一、訊據被告丁○○固坦承於九十年三月二十六日下午六時十五許，在甲○○之住宅
    前以拳頭毆打告訴人乙○○胸部一下之事實（第二次傷害之犯行），惟矢口否認
    於同年三月二十六日下午六時十分許，在乙○○之住宅前以拳頭毆打乙○○胸部
    一下之事實（第一次傷害之犯行），辯稱：伊僅打乙○○一次，未曾在乙○○之
    住宅前毆打乙○○云云。經查：
    (1)第一次傷害之犯行：
      被告丁○○此部分之犯罪事實，業據乙○○於警訊、偵查及本院審理時指訴綦
      詳，本案之另一告訴人甲○○復於本院審理時供述被告丁○○確曾於當日毆打
      乙○○二次屬  實（見本院九十年七月二日訊問筆錄），而告訴人受有上揭傷
      害，亦有侯安醫院九十  年三月二十六日診斷證明書一紙附於警卷可稽，另參
      以被告丁○○在執法之警員丙○  ○之勸止下，仍出手毆打乙○○，及其與乙○○有財產分配之糾葛等情觀之，足認乙  ○○之指訴屬實，是被告丁○○所
      辯無非事後卸責之詞，應不足採，被告此次之傷害  犯行，應堪認定。
    (2)第二次傷害之犯行：
      被告丁○○前揭坦承毆打乙○○之事實，核與乙○○於警訊、偵查及本院審理
      時指訴  之情節相符，復經證人即到場處理之警員丙○○於本院審理時證稱：
      「（當日情形如何？）被告要動手打乙○○，我們有勸止，但他說警察來也是
      一樣要打他，就在我們  面前打他．．．。」等語屬實（見本院九十年七月二
      日訊問筆錄），而告訴人乙○○  受有上揭傷害，復有前開診斷證明書一紙可
      證，堪認被告丁○○此部分之自白確與事  實相符，是被告九十年三月二十六
      日下午六時十五許，在甲○○之住宅前以拳頭毆打  告訴人乙○○胸部一下之
      傷害犯行，亦堪認定。
    (3)綜上所查事證，本件被告丁○○傷害之事證，已甚明確，其犯行堪以認定。
二、被告丁○○於前揭時、地以拳頭毆傷乙○○，核其所為係犯刑法二百七十七條第
    一項之傷害罪。其先後二次毆打乙○○之犯行，時間、地點緊接，應屬一個犯意
    ，多次動作之一個行為，侵害一個法益，為接續犯，屬單純一罪。爰審酌其犯罪
    之動機、目的、手段、所生危害、犯罪後否認部分犯行之態度等一切情狀，量處
    如主文第一項所示之刑，並諭知易科罰金之折算標準，以資懲儆。
貳、免訴部分（侵入住宅罪部分）：
一、公訴意旨略以：被告丁○○屢因財產分配事情，找其外祖父甲○○及表兄乙○○
    騷擾，並於八十九年九月二十二日與十一月四日恐嚇乙○○、甲○○後，雙方和
    解，丁○○同意不再進入甲○○家，唯丁○○因該恐嚇案將於九十年三月二十七
    日開庭，乃於同年三月二十六日下午五時四十分許，未經楊新財同意，無故侵入
    台南縣新市鄉大營村一一０號楊新財住宅，因認被告丁○○涉犯刑法第三百零六
    條第一項之無故侵入住宅罪嫌。
二、按案件曾經判決確定者，應諭知免訴之判決，刑事訴訟法第三百零二條第一款定
    有明文。此項規定關於實質上一罪或裁判上一罪，均有其適用，最高法院著有六
    十年臺非字第七七號判例可資參照。連續犯係裁判上之一罪，其一部分犯罪事實
    曾經判決確定者，其效力當然及於全部。如檢察官復將其他部分重行起訴，依法
    應諭知免訴判決。
三、經查：
    (1)被告丁○○右揭無故侵入告訴人甲○○住宅之犯罪事實，業據其於警訊、偵查
      及本院審理時供承明確，核與告訴人甲○○於警訊及本院審理時指訴之情節大
      致相符，足認其自白確與事實相符，準此，被告丁○○於九十年三月二十六日
      下午五時四十分許，未經楊新財同意，即無故侵入台南縣新市鄉大營村一一０
      號甲○○住宅之犯行，已甚明灼。
    (2)又被告丁○○前於九十年一月三日十八時許，未經即告訴人甲○○之同意，藉
      故擅自侵入甲○○位在台南縣新市鄉大營村一一○號住宅之犯行，經台灣台南
      地方法院檢察署檢察官以九十年度偵字第九八六號提起公訴，由本院於九十年
      五月十四日，以九十年度易字第五七六號刑事判決判處拘役二十日，如易科罰
      金，以銀元三百元折算一日，並於九十年六月十九日確定，有該刑事判決一份
      在卷可稽。
    (3)惟台灣台南地方法院檢察署檢察官就本件被告丁○○於九十年三月二十六日下
      午五時四十分許，未經楊新財同意，即無故侵入台南縣新市鄉大營村一一０號
      甲○○住宅之犯罪事實再行提起公訴。然查，被告丁○○所犯前開兩案，時間
      緊接，地點相同，且均肇因於財產分配糾紛，犯罪之構成要件及罪名亦相同，
      顯係基於概括之犯意而為，有連續犯關係而為裁判上一罪，應無庸疑。
四、綜上所查事證，且本件被告丁○○涉犯侵入住宅罪之時間為九十年三月二十六，
    在前開九十年度易字第五七六號刑事判決宣示日之前，而本件既與前案有連續犯
    裁判上一罪關係，應為前開刑事判決既判力之效力所及，依前揭說明，本院自應
    就後起訴之本案部分，為免訴之諭知。
據上論斷，應依刑事訴訟法第二百九十九條第一項前段、第三百零二條第一款、刑法
第二百七十七條第一項、第四十一條第一項前段，罰金罰鍰提高標準條例第一條前段
、第二條，判決如主文。
中    華    民    國      九十      年      八        月      十六      日
                                    臺灣臺南地方法院刑事第三庭
                                        審判長法  官
                                              法  官
                                              法  官
右正本證明與原本無異。
如不服本判決，應於判決送達後十日內，向本院提出上訴狀。
                                              書記官
中    華    民    國      九十      年      八        月      十六      日
附錄本案論罪科刑法條全文：
刑法第二百七十七條第一項：
傷害人之身體或健康者，處三年以下有期徒刑、拘役或一千元以下罰金。


司法院資訊處製作；財團法人民間司法改革基金會備份。
